【裁判字號】    90,易,2675
【裁判日期】    900918
【裁判案由】    家庭暴力防治法等
【裁判全文】
臺灣高雄地方法院刑事判決                          九十年度易字第二六七五號
    公  訴  人  臺灣高雄地方法院檢察署檢察官
    被      告  甲○○
右列被告因傷害等案件，經檢察官提起公訴（九十年度偵字第一一二二三號），本院
判決如左︰
    主  文
甲○○傷害人之身體，處拘役伍拾日，如易科罰金，以佰元折算壹日；又損壞他人
衣櫃門板，足以生損害於他人，處拘役拾日，如易科罰金，以佰元折算壹日。應
執行拘役柒拾日，如易科罰金，以佰元折算壹日。
    事  實
一、甲○○與乙○○曾是同居男女朋友關係。於民國九十年四月三十日上午九時許，
    在高雄市○○區○○路五一二之十號十三樓乙○○住處，二人因分手事宜發生口
    角爭執，甲○○因情緒激動，竟基於傷害之犯意，將乙○○壓制在床，雙手掐其
    頸部，並對之拳腳相向，致使乙○○受有右上肢及左下背之傷害；甲○○於氣憤
    之下，又基於毀損之犯意，徒手將乙○○所有臥室衣櫃門板打破，足以生損害於
    乙○○。
二、案經乙○○訴由高雄市政府警察局三民第二分局移送臺灣高雄地方法院檢察署檢
    察官偵查起訴。
    理  由
一、訊之被告甲○○坦承於右揭時地與告訴人乙○○因分手事宜發生口角爭執，雙方
    有拉扯，其於氣憤之下，出手毀損告訴人衣櫃門板之事實，惟矢口否認有傷害告
    訴人犯行，辯稱：伊提議分手，告訴人不肯，加以哭鬧，伊只好將告訴人壓在床
    上，抱住她，不讓其情緒激動，因而造成她手臂、身體瘀傷，並非故意打她或掐
    她頸部云云。惟查，右揭事實，業據告訴人指訴綦詳，並有告訴人至高雄市立婦
    幼綜合醫院就醫之驗傷診斷書一紙及告訴人衣櫥門板遭被告毀損之照片二幀附卷
    可稽，參以被告亦自承有將告訴人壓制在床，抱住告訴人之舉，並於情緒激動氣
    憤之下搥打牆壁及衣櫃門板之事實，觀之照片上告訴人衣櫥遭被告搥破情狀，顯
    見被告當時情緒甚為激動，倘被告所辯係告訴人情緒激動，伊加以安撫等詞為真
    ，何以其情緒亦激動到無以克制而須搥打衣櫥宣洩，顯見其所辯非屬實情，衡之
    告訴人衣櫥遭被告毀損情狀，被告於氣憤激動下，除毀物外，進而出手毆打告訴
    人，誠有可能，而由告訴人所受之傷勢，其中手臂受傷部分，與其指訴遭被告壓
    制在床亦相吻合，另告訴人之背部亦有受傷，當非己身可成傷，應係遭外力所致
    ，倘被告前揭所辯為真，告訴人背部又何以會成傷，此部分係遭被告推撞或拳腳
    毆打所致，甚有可能，被告倘無傷害故意，何以會安撫到告訴人成傷，是告訴人
    之傷害指訴誠屬可信，被告上開所辯顯係事後卸責之詞，委不足採。此外，復有
    告訴人買受衣櫥之估價單在卷可證，本件事證明確，被告傷害、毀損犯行，應堪
    予認定。至告訴人衣櫥門板雖遭被告搥打破洞，然大部分均屬完好，放置衣物之
    功能並未全然喪失，公訴人認該衣櫥已達不堪使用，尚有違誤，然仍無礙被告毀
    損犯行之成立，附此敘明。
二、核被告所為，係犯刑法第二百七十七條第一項之傷害罪及同法第三百五十四條之
    毀損罪。被告所犯前開二罪間，犯意各別，行為互殊，應分論併罰。審酌被告與
    告訴人原係相愛進而同居之男女朋友，於二人感情生變後，未能理性處理雙方問
    題，竟以暴力相向，傷人毀物，犯後猶避重就輕，飾詞狡辯，否認部分犯行，告
    訴人原無意追究，因嗣後復遭被告家人惡言相向，忿而對其提起告訴，及其前無
    犯罪前科，素行尚佳，有臺灣高雄地方法院檢察署刑案資料查註紀錄表在卷可稽
    等一切情狀，就其所犯上開二罪，分別量處如主文所示之刑，並定其應執行刑，
    及諭知易科罰金之折算標準。
三、至告訴人於本院審理期間另指述被告前於九十年四月十五日，在被告上班地點亦
    有遭被告毆傷乙節，告訴人並未提出傷單或可資調查之證據供本院調查憑信，尚
    難依告訴人單方指訴即為不利被告之認定，故此部分自非在檢察官起訴效力所及
    ，本院無從併予審究，附此敘明。
據上論斷，應依刑事訴訟法第二百九十九條第一項前段，刑法第二百七十七條第一項
、刑法第三百五十四條、第五十一條第六款、第四十一條第一項，罰金罰鍰提高標準
條例第一條前段、第二條，判決如主文。
中      華      民      國    九十      年      九      月     十八     日
                                    臺灣高雄地方法院刑事庭
                                        法  官  陳淑卿
右正本證明與原本無異。
如不服本判決，應於送達後十日內，向本院提出上訴狀。
                                        書記官  陳朝宗
中      華      民      國    九十      年      九      月     十八     日
附錄本判決論罪之法條全文
刑法第二百七十七條條第一項：
傷害人之身體或健康者，處三年以下有期徒刑、拘役或一千元以罰金。
刑法第三百五十四條：
毀棄、損壞前二條以外之他人之物或致令不堪用，足以生損害於公眾或他人者，處二
年以下有期徒刑、拘役或五百元以下罰金。


司法院資訊處製作；財團法人民間司法改革基金會備份。
